【裁判字號】    93,訴,1018
【裁判日期】    950424
【裁判案由】    常業詐欺
【裁判全文】
臺灣臺中地方法院刑事判決              93年度訴字第1018號
公  訴  人  臺灣臺中地方法院檢察署檢察官
被      告  寅○○
上列被告因常業詐欺案件，經檢察官提起公訴（92年度偵字第
9544號），被告於準備程序中就被訴事實為有罪之陳述，受命法
官於聽取當事人之意見後，由本院合議庭裁定以簡式審判程序判
決如下：
    主    文
寅○○共同以意圖為自己不法之所有，以詐術使人將本人之物交
付為常業，處有期徒刑壹年捌月。
    犯罪事實
一、寅○○為禧錡有限公司（下稱禧錡公司）、禧錡興業有限公
    司（下稱禧錡興業公司）之實際負責人，其明知甲○○（藝
    名為小亮哥，所涉普通詐欺取財犯行部分，另經檢察官為緩
    起訴處分）在有線電視臺廣告頻道上所代言之「灌籃高手第
    一代」（或稱「世紀高」）增高產品廣告，僅係利用攝影技
    巧、以移花接木手法穿插訛稱一些名人曾服用該產品而迅速
    長高，所拍攝之實際上無增高效果、但假稱有增高效果（下
    稱不實增高效果）之廣告，亦明知後述其販售假稱有增高效
    用之「世紀高」產品（或稱「灌籃高手」，民國九十年間以
    「世紀高二○○一」名稱銷售、九十一年間以「世紀高二○
    ○二」名稱銷售），實際上並無使人體增高之效用。寅○○
    竟基於意圖為自己不法之所有之常業詐欺取財犯意聯絡，自
    同具常業詐欺取財犯意聯絡之真實姓名年籍不詳成年人（下
    稱前開成年人）處，取得前開甲○○代言之「灌籃高手第一
    代」廣告影片之母帶，並由前開成年人提供「世紀高二○○
    一」、「世紀高二○○二」供其販售（其中「世紀高二○○
    二」每盒包括：(一)「第四代灌籃高手繼續高激進素」（肚臍
    之滴液，標示成分：鈣離子生長素、褐藻、維生素Ｄ、肝醣
    、檸檬等萃取液，使用方法：於睡前在肚臍上滴上一至二滴
    ，四十五分鐘後即可擦掉；(二)「脊椎貼片」（非藥品，亦無
    法檢驗出為何名稱物質構成，標示成分：柏樹、橙花、甘油
    、苦橙葉等萃取液、明膠，使用方法：每二天使用一片，睡
    前貼於背後脊椎骨下方（股溝上方），八至十小時撕下；(三)
    「善意得活性元素」（內裝不明成份之綠色膠囊，標示成分
    ：海蟹殼粉末，鯊魚軟骨粉末，維生素Ｃ，葡萄糖酸錳，維
    生素Ｄ３，三十粒包裝，每天一次，每次一至二粒，飯後食
    用），並於九十年三月十五日，以禧錡公司名義委請知情之
    導演庚○○（所涉普通詐欺取財犯行部分，另經檢察官為緩
    起訴處分）拍攝名稱為「灌籃高手第五集」之廣告影片，由
    寅○○與庚○○共同討論廣告編劇內容，庚○○再委請知情
    之簡慧安（藝名為慧心，所涉普通詐欺取財犯行部分，另經
    檢察官為緩起訴處分），在該廣告影片中充當主持人代言「
    世紀高二○○一」之見證者（該廣告影片仍係利用攝影技巧
    ，並由三位不知情（不知前開產品是否具有增高效果）、真
    實姓名年籍不詳之經紀公司成年模特兒充當廣告影片之「路
    人」演員、以移花接木手法穿插訛稱該路人曾服用該產品而
    迅速長高，所拍攝而成之不實增高效果之廣告），寅○○並
    將前開甲○○代言之不實廣告影片交予庚○○予以剪接，俾
    利充為爾後廣告之用後，寅○○旋即自九十年四月間某日起
    ，以禧錡興業公司之名義，利用專門在有線電視臺廣告頻道
    上經營電視購物、並在臺中市各地設有門市店面之不知情之
    廣通國際行銷公司（下稱廣通公司）實際負責人廖紋廣，在
    該電視購物頻道上託播經剪接之前開甲○○代言廣告影片及
    簡慧安代言拍攝之廣告影片而販售「世紀高二○○一」，期
    間寅○○再委請庚○○將前開簡慧安代言之「世紀高二○○
    一」廣告影片予以剪接並重新配音後，並自九十一年一月間
    起，在廣通公司之前開電視購物頻道上，繼續以經剪接之前
    開甲○○代言廣告影片及經剪接、重新配音之前開簡慧安代
    言廣告影片，販售「世紀高二○○二」，自九十年四月間至
    九十一年五月下旬某日止，致如附表所示之二十三位被害人
    ，在廣通公司之電視購物頻道觀看前開不實之廣告影片後，
    陷於錯誤而到廣通公司位於臺中市之門市店面或以宅配送貨
    方式，以每盒「世紀高二○○一」、「世紀高二○○二」平
    均約新臺幣（下同）二千五百元、兩盒合購平均約為四千八
    百元不等之價格，購得「世紀高二○○一」、「世紀高二○
    ○二」，且經使用後實際上並無增高之效果，始知受騙，而
    均受有財產上損害，寅○○、前開成年人以此詐欺取財模式
    而恃以營生，並均以之為常業。期間經檢察官指揮法務部調
    查局調查員在廣通公司前揭廣告頻道上側錄錄得前開甲○○
    代言廣告影片及經剪接、重新配音之前開簡慧安代言廣告影
    片後，且於九十一年五月十八日以消費者名義向廣通公司購
    得「世紀高二○○二」後經送檢驗結果，發現並無使人體實
    際增高之效用，因而查知上情。
二、案經臺灣臺中地方法院檢察署檢察官自動檢舉偵查起訴。
    理    由
一、前揭犯罪事實，業據被告寅○○於本院審理時坦白承認，並
    據如附表所示二十三位被害人於警詢時證述綦詳，且經證人
    庚○○、甲○○、簡慧安、廖紋廣均於檢察官訊問時證述明
    確，並有「世紀高二○○二」一盒扣案可證。此外，復有側
    錄錄影帶一捲（即經剪接之前開甲○○代言廣告影片及經剪
    接、重新配音之前開簡慧安代言廣告影片）、禧錡公司設立
    登記事項卡、禧錡興業公司公司基本資料查詢表、被告與庚
    ○○於九十年三月十五日簽立之廣告合約書、如附表所示二
    十三被害人之電視購物單據及自側錄錄影帶翻拍之相片附卷
    可按。且查：
  (一)參諸證人庚○○於偵查中證述：廣告的腳本是與被告一起想
    的，包括人物、背景，主持人是找第四台口才不錯的主持人
    ，而路人是經紀公司找來的，並不是真的路人；廣告中之身
    高經過幾個月並沒有長高，是攝影技巧造成的；主持人是慧
    心（即指簡慧安）；當初我是幫被告拍「世紀高二○○一」
    的廣告，是屬於「灌籃高手」的廣告，簡慧安拍的名稱是「
    灌籃高手第五集」，我與簡慧安合作拍攝之廣告只有「世紀
    高二○○一」的廣告，「世紀高二○○二」的廣告影片有改
    過聲音，是以簡慧安拍過的「世紀高二○○一」的畫面再經
    過修飾，我接「世紀高二○○一」、「世紀高二○○二」的
    廣告都是與被告聯絡；廣告影片是利用原本的母帶再不斷剪
    接等語【見九十一年度他字第七五九號偵查卷（下稱他字卷
    ）一○三頁；九十二年度偵字第九五四四號偵查卷（下稱偵
    查卷）十二、十三、三八頁】，核與證人簡慧安於偵查中證
    述：我是拍「灌籃高手（即指世紀高）二○○一」的廣告，
    是導演庚○○給我腳本，我與演員間的對話都是依腳本所演
    ，廣告所稱之增高效果只是拍攝手法，廣告的內容就是路人
    經過時，我提供增高產品給路人使用，經過一個月之後，該
    名路人就長高幾公分，「世紀高二○○二」的廣告影片是用
    我的影像，但聲音不是我的等語相符（見偵查卷十四頁），
    且證人簡慧安於偵查中經檢察官當庭勘驗前開側錄錄影帶一
    捲後，復證述：「世紀高二○○二」廣告的聲音不是我的，
    我是拍攝「灌籃高手二○○一」的廣告，「灌籃高手二○○
    一」廣告內所有出現的人員都是演員，都是按照劇本來演的
    等語明確（見偵查卷二五、二六頁）。則被告除委請庚○○
    尋得簡慧安為「世紀高二○○一」親自拍攝名稱為「灌籃高
    手第五集」之不實廣告影片在廣通公司電視購物頻道廣告詐
    騙外，被告並將前開甲○○、簡慧安代言之不實廣告影片交
    予庚○○予以剪接乃至重新配音後，亦在廣通公司電視購物
    頻道廣告詐騙，足堪認定。
  (二)觀諸前開經剪接之前開甲○○代言廣告影片及前開剪接、重
    新配音之前開簡慧安代言廣告影片內容，係由簡慧安充當主
    持人，場景挑在不知名之公共場所，另再由三位不知情、真
    實姓名年籍不詳之經紀公司成年模特兒充當「路人」演員，
    由簡慧安在該公共場所設投幣身高機旁守候經過之路人演員
    ，請路人演員試用增高產品，簡慧安一見三位充當路人演員
    經過，即拉住分別飾演路人之模特兒「吳先生」、「鄭小姐
    」、「黃小姐」，向其表示其等身高太矮為由，鼓吹試用其
    產品「世紀高二○○二」之產品，一盒賣二千五百元，兩組
    合購為四千八百元，詐稱只要使用該產品，一個月內即可長
    高，該路人演員欣然接受並帶產品回家試用，庚○○即利用
    攝影技巧，拍攝不實增高效果之手法，一個月後，該演員路
    人「吳先生」、「鄭小姐」、「黃小姐」出現在路旁表示身
    高迅速竄升，吳先生從身高一百六十三公分長高為一百七十
    ．四公分，鄭小姐由一百五十七公分長高為一百六十三．五
    公分，黃小姐從一百六十二公分長高為一百六十九．一公分
    ，期間甲○○、簡慧安亦宣稱自己使用後也長高，為再增強
    該產品之驚人效果，再誇張剪接日皇太子本人錄影帶，利用
    攝影技巧將日皇太子拉高，再旁白打字幕表示「日皇太子增
    高見證」、「成為日本ＪＰＣ新聞年度十大頭條新聞」、「
    最新的透臍療法」、「只要在穴道點貼上增高點」、「小亮
    哥親耳長高見證、讓四十歲之小亮哥再度長高」、「從六字
    頭變成七字頭」等語，足認被告確以不實增高效果之廣告影
    片為施以詐術之方法，藉以使一般無法長高之人誤信為真而
    購買該產品。
  (三)又扣案之「世紀高二○○二」（即前開「第四代灌籃高手繼
    續高激進素」、「脊椎貼片」及「善意得活性元素」）經送
    行政院衛生署鑑定結果，均未檢驗出西藥成分，至於該產品
    與所標示之成分是否一致，因目前尚無食品原料成分之標準
    檢驗方法可供遵循，無法作廣泛探索性之檢驗，有該局九十
    一年八月六日衛署藥字第○九一○○四七六二七號函併附成
    績書各一紙、該局九十一年九月十日衛署藥字第○九一○○
    五八一九九號函一紙附卷可按（見他字卷四六、四七、五○
    頁）。再參以卷附臺灣大學醫學院附設醫院九十一年九月十
    八日函覆意見略以：「1.人體長高僅限於未成年期，在甲狀
    腺素、腦下垂體生長激素、類胰島素生長激素..... 等等荷
    爾蒙之作用下，動用身體內之蛋白質、礦物質等，才能增加
    骨骼之長度。一旦過了青春期（男性約晚女性二年），骨骼
    之骨生長板骨化，則不論任何刺激，不能再增加骨頭之長
    度；2.依該產品Ａ（指「善意得活性元素」標示之海蟹殼粉
    末，鯊魚軟骨粉末等成分），似無可刺激骨骼變長之成分；
    3.依產品Ｂ（指「第四代灌籃高手繼續高激進素」、「脊椎
    貼片」標示之褐藻、柏樹、橙花、甘油、苦橙葉等成分，為
    植物成分，內含量複雜，本院醫師無從判斷，但持此種聲明
    者，應有合乎此論點之實驗證據，否則不應公開宣示此效果
    。」等語明確（見他字卷五一頁），足見醫學已否定該產品
    有增高之效用。另衡諸被告以公司形態長期在電視購物頻道
    大肆廣告行銷並販售「世紀高二○○一」、「世紀高二○○
    二」，然竟無法提出前開產品能使人體增高之任何資料或實
    驗數據，益見被告明知前開產品並無使人體得以增高效果存
    在之情形下，刻意以前開不實增高效果之廣告影片在電視購
    物頻道大肆廣告，以此詐術方式販售前開產品，甚為明確。
  (四)綜上所述，足認被告自白確與事實相符。是本案事證明確，
    被告前揭犯行，至堪認定，應依法論科。
二、論罪科刑：
  (一)按刑法上所謂常業犯，指反覆以同種類行為為目的之社會活
    動之職業性犯罪而言，至於犯罪所得之多寡，是否恃此犯罪
    為唯一之謀生職業，則非所問，縱令兼有其他職業，仍無礙
    於該常業犯罪之成立（最高法院八十五年臺上字第五一○號
    判例意旨參照）。經查，被告寅○○藉由公司經營之形態，
    長期在有線電視電視購物頻道上播放前開不實增高效果廣告
    影片之詐術方式，販售前開實際並無增高效果之產品，且致
    如附表所示二十三位被害人遭詐騙而購買該產品，被告顯係
    以同一犯罪行為恃以維生之意思，反覆為之，具有同一不變
    犯意及客觀上相當時間之連續性，則被告乃藉由販售前揭所
    詐得之財物而恃以營生，並均以之為常業，足堪認定。是核
    被告所為，係犯刑法第三百四十條之常業詐欺取財罪。又觀
    諸如附表所示二十三位被害人遭詐騙之時間（係自於九十年
    間四月後之該年某日至九十一年五月一日止）、詐騙過程，
    與起訴部分時間互為重疊且手法相同，顯與起訴部分被告之
    常業詐欺取財犯行間，有實質上一罪之關係，應為本案之起
    訴效力所及，本院自得併予審理，附此敘明。
  (二)被告利用不知情之前開三位「路人」演員，藉以實施其不實
    增高廣告之詐術，並利用不知情之廣通公司實際負責人廖紋
    廣，在電視廣告頻道上播放前開不實廣告影片並販售前開實
    際並無增高效果之產品，藉以遂行其詐欺取財之犯行，均為
    間接正犯。
  (三)被告自前開成年人處取得前開甲○○代言之廣告影片母帶，
    並由前開成年人提供「世紀高二○○一」、「世紀高二○○
    二」供被告販售，被告、前開成年人間顯互有犯意之聯絡，
    行為之分擔，為共同正犯。另甲○○係已代言拍攝前開不實
    增高效果之廣告影片後，被告事後再取得該廣告影片母帶並
    委由庚○○加以剪接，再於有線電視臺廣告頻道上播放詐騙
    他人，有如前述，則甲○○與本案被告之常業詐欺取財犯行
    ，顯無關聯。又刑法第三百四十條之常業詐欺取財罪與刑法
    第三百三十九條之普通詐欺取財罪，二者罪質本屬相同，僅
    前者係以行為人有以犯普通詐欺取財罪為業，即恃之以為生
    ，致適用法條有所不同，故常業詐欺取財罪之共同正犯，必
    須行為人均有以犯普通詐欺取財罪為業，即恃之以為生之情
    形，始克構成。若無恃以為生之普通詐欺取財犯與常業詐欺
    取財犯共同犯詐欺取財罪者，其無恃以為生之普通詐欺取財
    犯僅能論以普通詐欺取財罪，不能以常業詐欺取財罪之共同
    正犯論處（最高法院九十年度臺上字第四七○八號判決意旨
    參照）。本案衡諸簡慧安僅有代言拍攝一次前開不實增高效
    果廣告之行為，且由前開庚○○拍攝及剪接不實增高效果廣
    告之行為、次數觀之，均難認其等二人有以本案之同一詐欺
    取財犯行恃以維生之意思，亦難認具有相當時間之連續性，
    則其等二人固成立詐欺取財之犯行，惟依前開說明，本案被
    告與庚○○、簡慧安三人間，自不能成立共同正犯，附此敘
    明。
  (四)爰審酌被告曾於七十九年間因犯殺人、盜匪等罪，經法院判
    刑確定後，於八十年減刑為有期徒刑十四年，入監執行後，
    於八十五年四月二十四日假釋付保護管束，假釋期滿日期為
    九十三年四月十九日，有臺灣高等法院被告全國前案紀錄表
    附卷可按，堪認被告素行不佳，且被告於假釋期間，仍不知
    悛悔警惕，利用人性想長高之欲望而為本案詐欺取財之犯行
    ，犯罪動機顯非良善，殊值非難，而其在電視廣告頻道上長
    期播放前開不實廣告影片之詐術方式，危害正常交易環境及
    社會秩序情節亦屬非輕，且致如附表所示二十三位被害人遭
    詐騙金額合計達十七萬餘元，被害人數及詐騙金額非寡，惟
    兼衡酌被告犯後已坦承犯行、態度尚稱良好等一切情狀，量
    處如主文所示之刑，以示懲儆。
  (五)按有犯罪之習慣或以犯罪為常業者，得於刑之執行完畢或赦
    免後，令入勞動場所，強制工作，刑法第九十條固定有明文
    。本案被告雖以前揭詐欺取財犯行為常業，惟本院審酌被告
    犯後已坦承犯行、態度尚稱良好，尚無諭知被告令入勞動場
    所強制工作之必要，附此敘明。
  (六)至扣案之「世紀高二○○二」一盒，雖係被告為本案犯罪所
    用之物，惟既經法務部調查員以消費者名義購得之物，已非
    屬被告所有，自不得宣告沒收。
  (七)按對於食品、食品添加物或食品用洗潔劑所為之標示、宣傳
    或廣告，不得有不實、誇張或易生誤解之情形；食品不得為
    醫療效能之標示、宣傳或廣告。食品衛生管理法第十九條第
    一項、第二項固定有明文。又違反前開規定，致危害人體健
    康者，處三年以下有期徒刑、拘役或科或併科十八萬元以上
    九十萬元以下罰金。固亦為食品衛生管理法第三十四條第一
    項所明定。本案綜參卷附前開行政院衛生署九十一年八月六
    日函（見他字卷四六頁）及該署九十三年八月十六日衛署食
    字第○九三○○二七○二二號覆本院函（見本院卷一一六頁
    ）內容，雖堪認為扣案之「世紀高二○○二」，有影射增高
    等醫療效能，且其中之「善意得活性元素」上標示雖「本產
    品經衛署食字第八八○四一八二○號函配方審查為食品」等
    語，該產品標示之配方成分與該函所審查認定之內容不符，
    而有違反食品衛生管理法第十九條第一項之情事。惟扣案之
    「世紀高二○○二」經送行政院衛生署鑑定結果，除未檢驗
    出西藥成分外，該署亦無法據以判定是否會導致危害人體健
    康之結果，此觀卷附前開該署九十三年八月十六日衛署食字
    第○九三○○二七○二二號覆本院函，及該署藥物食品檢驗
    局九十三年十月十四日藥檢肆字第○九三九三一九三八一號
    覆本院函內容（見本院卷一六三頁）甚明。此外，復查無其
    他積極證據證明被告販售前揭不實增高產品供人使用之結果
    ，有致危害人體健康之事實，本諸罪疑唯輕，此部分自無從
    逕為不利被告之認定，附此敘明。
三、公訴意旨另以：被告於九十年四月之前即製造販售「世紀高
    二○○二」相同內容、名稱為「世紀高」（或「灌籃高手」
    ）之增高產品，並請甲○○代拍攝前開「灌籃高手第一代」
    之不實增高效果廣告影片且在電視購物頻道上廣告詐騙販售
    ，且被告自九十一年六月後迄本案起訴即九十三年四月十九
    日止，仍利用電視購物頻道廣告詐騙販售「世紀高」，因認
    被告此部分亦涉犯刑法第三百四十條之常業詐欺取財罪嫌等
    語。惟按犯罪事實應依證據認定之，無證據不得認定犯罪事
    實；又不能證明被告犯罪者，應諭知無罪之判決，刑事訴訟
    法第一百五十四條第二項、第三百零一條第一項定有明文。
    再按刑事訴訟法第一百六十一條已於九十一年二月八日修正
    公布，其第一項規定「檢察官就被告犯罪事實，應負舉證責
    任，並指出證明之方法。」因此，檢察官對於起訴之犯罪事
    實，應負提出之證據及說服之實質舉證責任。倘其所提出之
    證據，不足為被告有罪之積極證明，或其指出之證明方法，
    無從說服法院以形成被告有罪之心證，基於無罪推定之原則
    ，自應為被告無罪判決之諭知，最高法院著有九十二年臺上
    字第一二八號判例可資參照。訊據被告堅詞否認有前揭犯行
    ，辯稱：我開始販售「世紀高」前，甲○○代言拍攝之前開
    不實增高效果廣告影片已在電視上播放，並非我請甲○○代
    言拍攝前開廣告影片，我是事後取得甲○○代言之前開廣告
    影片母帶，再由庚○○剪接後在電視上播放，且我於九十一
    年五月之後即未再販售「世紀高」（即指「世紀高二○○二
    」）等語。經查：
  (一)庚○○所接「世紀高二○○一」、「世紀高二○○二」的廣
    告係與被告聯繫，其中除簡慧安為「世紀高二○○一」代言
    拍攝名稱為「灌籃高手第五集」之不實廣告影片，係由庚○
    ○所導演拍攝外，庚○○所接之其他廣告影片則係利用原本
    的母帶再不斷剪接等情，已如前述（參見前開一、(一)之理由
    ），則甲○○代言拍攝之前開「灌籃高手第一代」廣告影片
    ，是否確為被告所委請拍攝，已有相當程度之合理懷疑存在
    。再參以甲○○於偵查中證述：係真實姓名年籍不詳綽號叫
    「蕃薯」之友人介紹他去拍「灌籃高手第一代」廣告影片的
    等語，及庚○○於偵查中證述：甲○○代言拍攝的廣告不是
    我找的等語（均見偵查卷三七、三八頁），益見難予遽認係
    被告請甲○○代言拍攝前開「灌籃高手第一代」之不實廣告
    。從而，縱使被告事後取得並以經剪接之前開甲○○代言拍
    攝之不實廣告影片在電視購物頻道廣告詐騙，而該廣告上因
    此而出現諸如「一九九八年、世紀高第二代」、「一九九九
    年、世紀高第三代」、「二○○○年世紀高第四代」之字樣
    （見他字卷三○、三一頁），自難依此逕認九十年四月之前
    在市面上販售之「世紀高」，即為被告所販售，並遽為不利
    被告之認定。
  (二)又綜參本案被害人遭詐騙乃至調查員購得扣案「世紀高二○
    ○二」時間，均未逾九十一年五月下旬，且卷內復無任何逾
    九十一年五月下旬後，係由被告持續以前開不實廣告影片在
    電視購物頻道廣告詐騙其他被害人之積極證據存在，自無從
    逕為不利被告之認定。
  (三)此外，本院復查無其他積極證據足資證明被告確有公訴人所
    指此部分之常業詐欺取財犯行，自不得以推測或擬制之方法
    ，以為裁判基礎。此部分本應為諭知被告無罪之判決，然公
    訴意旨認此部分與前開有罪部分有實質上之裁判上一罪關係
    ，本院爰不另為無罪之諭知，附此敘明。
據上論斷，應依刑事訴訟法第二百七十三條之一第一項、第二百
九十九條第一項前段，刑法第二十八條、第三百四十條，判決如
主文。
本案經檢察官癸○○到庭執行職務。
中    華    民    國    95    年    4     月    24    日
                  刑事第九庭    法  官  何世全
以上正本證明與原本無異。
如不服本判決，應於收受送達後10日內向本院提出上訴書狀。
                                書記官  童洪芳美
中    華    民    國    95    年    4    月     24    日
附表：
┌──┬───┬─────┬─────┬──────┬─────────┬──────┐
│編號│被害人│被詐騙時間│ 被騙金額 │  購買地點  │   受 騙 方 式    │  卷  頁    │
│    │      │          │（新臺幣）│            │                  │            │
├──┼───┼─────┼─────┼──────┼─────────┼──────┤
│  │酉○○│九十年四月│二千五百元│臺中市○○路│酉○○觀看電視購物│本院卷      │
│    │      │後之該年某│          │三七○號「大│頻道廣告得知「灌籃│P237-P238   │
│    │      │日        │          │買家購物中心│高手」增高產品（即│            │
│    │      │          │          │」之廣通公司│「世紀高二○○一」│            │
│    │      │          │          │門市店面    │），付款二千五百元│            │
│    │      │          │          │            │購買「灌籃高手」一│            │
│    │      │          │          │            │盒，使用後無效，始│            │
│    │      │          │          │            │知受騙。          │            │
├──┼───┼─────┼─────┼──────┼─────────┼──────┤
│  │亥○○│九十一年一│一萬五千元│臺中市某處之│亥○○觀看電視購物│本院卷      │
│    │      │月十二日  │          │廣通公司門市○○道廣告得知「灌籃│P231        │
│    │      │          │          │店面        │高手」增高產品（即│            │
│    │      │          │          │            │「世紀高二○○二」│            │
│    │      │          │          │            │，以下均同），付款│            │
│    │      │          │          │            │一萬五千元購買「灌│            │
│    │      │          │          │            │籃高手」七盒，使用│            │
│    │      │          │          │            │後無效，始知受騙。│            │
├──┼───┼─────┼─────┼──────┼─────────┼──────┤
│  │丁○○│九十一年一│一萬三千五│臺中市○○路│丁○○觀看電視購物│本院卷      │
│    │      │月十三日  │百元      │三七○號「大│頻道廣告得知「灌籃│P326-P327   │
│    │      │          │          │買家購物中心│高手」，付款一萬三│            │
│    │      │          │          │」之廣通公司│千五百元購買「灌籃│            │
│    │      │          │          │門市店面    │高手」七盒，使用後│            │
│    │      │          │          │            │無效，始知受騙。  │            │
├──┼───┼─────┼─────┼──────┼─────────┼──────┤
│  │乙○○│九十一年一│四千八百元│臺中市西屯區│乙○○觀看電視購物│本院卷      │
│    │      │月十四日  │          │文心路三段與│頻道廣告得知「灌籃│P255-P256   │
│    │      │          │          │青海路口附近│高手」，付款四千八│            │
│    │      │          │          │廣通公司門市│百元購買「灌籃高手│            │
│    │      │          │          │店面        │增高產品」二盒，使│            │
│    │      │          │          │            │用後無效，始知受騙│            │
│    │      │          │          │            │。                │            │
├──┼───┼─────┼─────┼──────┼─────────┼──────┤
│  │申○○│九十一年一│四千八百元│臺中市○○路│申○○觀看電視購物│本院卷      │
│    │      │月二十二日│          │二二之五號廣│頻道廣告得知「灌籃│P246-P247   │
│    │      │早上十時許│          │通公司門市店│高手」，付款四千八│            │
│    │      │          │          │面          │百元購買「灌籃高手│            │
│    │      │          │          │            │」二盒，使用後無效│            │
│    │      │          │          │            │，始知受騙。      │            │
├──┼───┼─────┼─────┼──────┼─────────┼──────┤
│  │卯○○│九十一年一│一萬五千元│臺中市○○路│卯○○觀看電視購物│本院卷      │
│    │      │月二十六日│          │上某處廣通公│頻道廣告得知「灌籃│P277-P281   │
│    │      │至四月二十│          │司門市店面  │高手」，付款一萬五│            │
│    │      │六日      │          │            │千元購買「灌籃高手│            │
│    │      │          │          │            │」七盒，使用後無效│            │
│    │      │          │          │            │，始知受騙。      │            │
├──┼───┼─────┼─────┼──────┼─────────┼──────┤
│  │陳靜宜│九十一年一│四千五百元│臺中市西屯區│陳靜宜觀看電視購物│本院卷      │
│    │      │月三十一日│          │文心路三段與│頻道廣告得知「灌籃│P232        │
│    │      │          │          │青海路口附近│高手」，付款四千五│            │
│    │      │          │          │廣通公司門市│百元購買「灌籃高手│            │
│    │      │          │          │店面        │」二盒，使用後無效│            │
│    │      │          │          │            │，始知受騙。      │            │
├──┼───┼─────┼─────┼──────┼─────────┼──────┤
│  │丙○○│九十一年二│四千八百元│臺中市○○路│丙○○觀看電視購物│本院卷      │
│    │      │月五日    │          │三七○號「大│頻道廣告得知「灌籃│P332-P333   │
│    │      │          │          │買家購物中心│高手」，付款四千八│            │
│    │      │          │          │」之廣通公司│百元購買「灌籃高手│            │
│    │      │          │          │門市店面    │」二盒，使用後無效│            │
│    │      │          │          │            │，始知受騙。      │            │
├──┼───┼─────┼─────┼──────┼─────────┼──────┤
│  │己○○│九十一年二│四千三百元│臺中市○○路│己○○觀看電視購物│本院卷      │
│    │      │月九日    │          │三七○號「大│頻道廣告得知「灌籃│P328-P329   │
│    │      │          │          │買家購物中心│高手」，付款四千三│            │
│    │      │          │          │」之廣通公司│百元購買「灌籃高手│            │
│    │      │          │          │門市店面    │二盒，使用後無效，│            │
│    │      │          │          │            │始知受騙。        │            │
├──┼───┼─────┼─────┼──────┼─────────┼──────┤
│  │未○○│九十一年二│七千元    │臺中市大潤發│未○○觀看電視購物│本院卷      │
│    │      │月十三日  │          │忠明店之廣通│頻道廣告得知「灌籃│P318-P319   │
│    │      │          │          │公司門市店面│高手」，付款七千元│            │
│    │      │          │          │            │購買「灌籃高手」三│            │
│    │      │          │          │            │盒，使用後無效，始│            │
│    │      │          │          │            │知受騙。          │            │
├──┼───┼─────┼─────┼──────┼─────────┼──────┤
│  │戌○○│九十一年二│一萬五千元│臺中市○○路│戌○○觀看電視購物│本院卷      │
│    │      │月十五日  │          │二二之五號之│頻道廣告得知「灌籃│P336-P337   │
│    │      │          │          │廣通公司門市│高手」付款一萬五千│            │
│    │      │          │          │店面        │元購買「灌籃高手」│            │
│    │      │          │          │            │七盒，使用後無效，│            │
│    │      │          │          │            │始知受騙。        │            │
├──┼───┼─────┼─────┼──────┼─────────┼──────┤
│  │柯智凱│九十一年二│二千三百元│臺中市○○路│柯智凱觀看電視購物│本院卷      │
│    │      │月十七日  │          │三七○號「大│頻道廣告得知「灌籃│P322-P323   │
│    │      │          │          │買家購物中心│高手」，付款二千三│            │
│    │      │          │          │」之廣通公司│百元購買「灌籃高手│            │
│    │      │          │          │門市店面    │增高產品」一盒，使│            │
│    │      │          │          │            │用後無效，始知受騙│            │
│    │      │          │          │            │。                │            │
├──┼───┼─────┼─────┼──────┼─────────┼──────┤
│  │天○○│九十一年二│四千八百元│臺中市○○路│天○○觀看電視購物│本院卷      │
│    │      │月十七日  │          │二二之五號之│頻道廣告得知「灌籃│P239-P240   │
│    │      │          │          │廣通公司門市│高手」，付款四千八│            │
│    │      │          │          │店面        │百元購買「灌籃高手│            │
│    │      │          │          │            │」二盒，使用後無效│            │
│    │      │          │          │            │，始知受騙。      │            │
├──┼───┼─────┼─────┼──────┼─────────┼──────┤
│  │戊○○│九十一年二│四千八百元│臺中市○○路│戊○○觀看電視購物│本院卷      │
│    │      │月十九日  │          │二二之五號之│頻道廣告得知「灌籃│P235-P236   │
│    │      │          │          │廣通公司門市│高手」，付款四千八│            │
│    │      │          │          │店面        │百元購買「灌籃高手│            │
│    │      │          │          │            │」二盒，使用後無效│            │
│    │      │          │          │            │，始知受騙。      │            │
├──┼───┼─────┼─────┼──────┼─────────┼──────┤
│  │午○○│九十一年二│四千八百元│臺中市○○路│午○○觀看電視購物│本院卷      │
│    │      │月二十四日│          │三七○號「大│頻道廣告得知「灌籃│P229-P230   │
│    │      │          │          │買家購物中心│高手」，付款四千八│            │
│    │      │          │          │」之廣通公司│百元購買「灌籃高手│            │
│    │      │          │          │門市店面    │」二盒，使用後無效│            │
│    │      │          │          │            │，始知受騙。      │            │
├──┼───┼─────┼─────┼──────┼─────────┼──────┤
│  │陳毓承│九十一年二│四千元    │臺中市西屯區│陳毓承觀看電視購物│本院卷      │
│    │      │月二十六日│          │文心路三段與│頻道廣告得知「灌籃│P244-P245   │
│    │      │十四時許  │          │青海路口附近│高手」，以四千八百│            │
│    │      │          │          │廣通公司門市│元之價錢購買「灌籃│            │
│    │      │          │          │店面        │高手」二盒（計付款│            │
│    │      │          │          │            │四千元，餘款八百元│            │
│    │      │          │          │            │未付），使用後無效│            │
│    │      │          │          │            │，始知受騙。      │            │
├──┼───┼─────┼─────┼──────┼─────────┼──────┤
│  │丑○○│九十一年二│一萬四千四│向廣通公司以│丑○○觀看電視購物│本院卷      │
│    │      │月二十七日│百元      │郵購宅配送貨│頻道廣告得知「灌籃│P324-P325   │
│    │      │          │          │方式        │高手」，付款一萬四│            │
│    │      │          │          │            │千四百元購買「灌籃│            │
│    │      │          │          │            │高手」六盒，使用後│            │
│    │      │          │          │            │無效，始知受騙。  │            │
├──┼───┼─────┼─────┼──────┼─────────┼──────┤
│  │子○○│九十一年二│四千八百元│臺中市○○路│子○○觀看電視購物│本院卷      │
│    │      │月        │          │二二之五號之│頻道廣告得知「灌籃│P241-P242   │
│    │      │          │          │廣通公司門市│高手」，付款四千八│            │
│    │      │          │          │店面        │百元購買「灌籃高手│            │
│    │      │          │          │            │」二盒，使用後無效│            │
│    │      │          │          │            │，始知受騙。      │            │
├──┼───┼─────┼─────┼──────┼─────────┼──────┤
│  │巳○○│九十一年三│二千五百元│臺中市○○路│巳○○觀看電視購物│本院卷      │
│    │      │月十日    │          │三七○號「大│頻道廣告得知「灌籃│P320-P321   │
│    │      │          │          │買家購物中心│高手」，付款二千五│            │
│    │      │          │          │」之廣通公司│百元購買「灌籃高手│            │
│    │      │          │          │門市店面    │增高產品」一盒，使│            │
│    │      │          │          │            │用後無效，始知受騙│            │
│    │      │          │          │            │。                │            │
├──┼───┼─────┼─────┼──────┼─────────┼──────┤
│  │地○○│九十一年三│一萬五千元│臺中市西屯區│地○○觀看電視購物│本院卷      │
│    │      │月十一日  │          │文心路三段與│頻道廣告得知「灌籃│P225-P226   │
│    │      │          │          │青海路口附近│高手」，付款一萬五│            │
│    │      │          │          │廣通公司門市│千元購買「灌籃高手│            │
│    │      │          │          │店面        │」七盒，使用後無效│            │
│    │      │          │          │            │，始知受騙。      │            │
├──┼───┼─────┼─────┼──────┼─────────┼──────┤
│  │壬○○│九十一年三│一萬五千元│臺中市○○路│壬○○觀看電視購物│本院卷      │
│    │      │月十二日  │          │三七○號「大│頻道廣告得知「灌籃│P330-P331   │
│    │      │          │          │買家購物中心│高手」，付款一萬五│            │
│    │      │          │          │」之廣通公司│千元購買「灌籃高手│            │
│    │      │          │          │門市店面    │增高產品」七盒，使│            │
│    │      │          │          │            │用後無效，始知受騙│            │
│    │      │          │          │            │。                │            │
├──┼───┼─────┼─────┼──────┼─────────┼──────┤
│  │辛○○│九十一年三│二千五百元│臺中市○○路│林素貞觀看電視購物│本院卷      │
│    │      │月二十二日│          │三七○號「大│頻道廣告得知「灌籃│P334-P335   │
│    │      │          │          │買家購物中心│高手」，付款二千五│            │
│    │      │          │          │」之廣通公司│百元購買「灌籃高手│            │
│    │      │          │          │門市店面    │增高產品」一盒，使│            │
│    │      │          │          │            │用後無效，始知受騙│            │
│    │      │          │          │            │。                │            │
├──┼───┼─────┼─────┼──────┼─────────┼──────┤
│  │辰○○│九十四年五│七千元    │向廣通公司以│辰○○觀看電視購物│本院卷      │
│    │      │月一日    │          │郵購宅配送貨│頻道廣告得知「灌籃│P253-P254   │
│    │      │          │          │方式        │高手」，付款七千元│            │
│    │      │          │          │            │購買「灌籃高手增高│            │
│    │      │          │          │            │產品」三盒，使用後│            │
│    │      │          │          │            │無效，始知受騙。  │            │
├──┴───┴─────┼─────┴──────┴─────────┴──────┤
│    總  金  額          │十七萬二千九百四十元                                      │
└────────────┴─────────────────────────────┘
附錄論罪科刑法條：
刑法第三百四十條
以犯第三百三十九條之罪為常業者，處一年以上七年以下有期徒
刑，得併科五萬元以下罰金。

司法院資訊處製作；財團法人民間司法改革基金會備份。
